【裁判字號】    95,交抗,578
【裁判日期】    950721
【裁判案由】    違反道路交通管理處罰條例
【裁判全文】
臺灣高等法院交通事件裁定             95年度交抗字第578號
    抗  告  人
    即受處分人  甲○○
上列抗告人因違反道路交通管理處罰條例案件，不服臺灣士林地
方法院，中華民國95年5月30日所為裁定（94年度交聲字第966號
），提起抗告，本院裁定如下：
    主  文
抗告駁回。
    理  由
一、原處分意旨略以：異議人即受處分人甲○○於民國94年10月
    6日凌晨1時40分許，駕駛車號V3-3285號自小客車在國道1號
    道路南下161.4公里處時，經國道公路警察局第3警察隊員警
    當場攔停舉發其有「1.限速100公里，行速128公里，超速28
    公里。2.違反道路交通管理處罰條例之行為，拒絕停車接受
    稽查而逃逸」之違規， 依道路交通管理處罰條例第33條第1
    項、第60條第1項之規定，裁處罰鍰共新臺幣6000元， 並依
    同條例第63條第1項第1款規定，記違規點數2點。
二、異議人異議意旨略以：舉發當日異議人與同行友人駕駛上開
    車號自小客車欲南下台中，車行至月眉收費站時，發現不明
    燈光搖晃，在毫無路燈及前後都無車輛之情形下，舉發員警
    未開車燈及警示燈，躲在轉彎路肩暗處，異議人及友人都受
    到驚嚇，以為看到不乾淨的東西，故加速躲避，等進入收費
    站時，被警車攔下，始知不明燈光是警方人員，異議人並無
    違規之故意云云。
三、原裁定意旨以：
（一）按汽車行駛於高速公路或設站管制之道路，應遵守其管制
      之規定，次按汽車行駛於高速公路或設站管制之道路，而
      不遵管制之規定者，處汽車駕駛人新臺幣3000元以上6000
      元以下罰鍰。又汽車駕駛人，駕駛汽車有違反本條例之行
      為，經交通勤務警察或依法令執行交通稽查任務人員制止
      時，不聽制止或拒絕停車接受稽查而逃逸者，除按各該條
      規定處罰外，處3000元以上6000元以下罰鍰。另汽車駕駛
      人有道路交通管理處罰條例第33條、 第60條第1項之情形
      者，除依原條款處罰鍰外，並記違規點數1點， 道路交通
      安全規則第105條、道路交通管理處罰條例第33條第1項、
      第60條第1項、第63條第1項第1款分別定有明文。
（二）經查：異議人所有前開自小客車有於前述時間、地點超速
      行駛及拒絕停車接受稽查而逃逸之事實，業據證人即舉發
      本件違規之員警曾勇輝於原審法院調查時，以具結擔保其
      供述之真實性並在負擔偽證罪之心理處罰狀態下證稱：「
      （本件是否你舉發？）是的。」、「（舉發情形如何？）
      當時我與陳建成一起站在國道1號公路南下161公里處，我
      們是停在路肩的避車彎，警車沒有開警示燈，但是有開大
      燈，我是站在車外執行測速， 測出受處分人車速是128公
      里，我馬上請另1位警員開警車的警示燈， 我就手持紅色
      發光的指揮棒走到靠車道處，上下揮動指揮棒，示意該駕
      駛人停車受檢，當時開啟警示燈時，受處分人的車輛離我
      們大約475公尺，而且受處分人有稍微減速，所以應該有
      看到我們的警示燈，但是距離我們20公尺處，他又加速逃
      逸，我們就追上去，因為前方是收費站，車速較慢，我們
      就在過收費站將他攔下，攔下後，受處分人說他以為我們
      是施工人員在施工，所以沒有停下來。」等語，衡諸證人
      曾勇輝為國道公路警察局第3警察隊泰安分隊警員， 與異
      議人素不相識，復無怨隙，應無甘冒觸犯偽證重罪，故意
      構詞誣陷異議人之可能，其前開證詞，自可採信。此外，
      異議人亦未就執勤員警之舉發有何違誤失當，提出相關證
      據以供調查，原審法院復查無任何證據足資證明證人曾勇
      輝有捏造事實違法取締之情事，則異議人空言係受到警員
      驚嚇，以為見到鬼，始有前開違規行為云云，顯係卸責之
      詞，不足採信，異議人確有本件交通違規行為，堪以認定
      。
（三）從而，原處分機關援引上揭規定，裁處異議人罰鍰共6000
      元，並依同條例第63條第1項第1款規定併記違規點數共2
      點，尚無不當，本件異議為無理由，應予駁回，經核並無
      違誤。
四、抗告人即受處分人抗告意旨略以：抗告人與同行友人均未看
    見警車有開車燈及警示燈，僅見一條發光物體移動，始直接
    開離而造成本件誤會。況如要逃逸，當不至於僅開一小段路
    即在收費站前遭攔停。又員警態度兇惡，根本不能解釋，要
    求另一員警加開不服取締，實難接受。爰依法提起抗告，請
    求撤銷原裁定等語。
五、惟查：本件抗告人確有親見值勤警車開啟車燈及警示燈並遭
    攔停後，而仍逃逸躲避舉發等情，業據原審詳載理由依據，
    抗告人猶執前詞，辯稱值勤警車並未開啟車燈及警示燈，且
    無逃逸之事等語，顯不足採。至抗告意旨另指值勤員警態度
    不佳一事，縱令屬實，亦無解於抗告人確有本件交通違規之
    事實。本件抗告意旨所指，均無理由，應予駁回。
據上論結，應依道路交通案件處理辦法第26條，道路交通管理處
罰條例第89條，刑事訴訟法第412條，裁定如主文。
中    華    民    國    95    年    7     月    21    日
                  交通法庭審判長法  官    蔡秀雄
                                法  官    黃金富
                                法  官    周煙平
以上正本證明與原本無異。
不得再抗告。
                                書記官    蕭麗珍
中    華    民    國    95    年    7     月    26    日


司法院資訊處製作；財團法人民間司法改革基金會備份。
